臺灣士林地方法院交通事件裁定                      九十一年度交聲字第五一號
    原處分機關  臺北巿交通事件裁決所
    異  議  人
    即受處分人  甲○○○棉織有限公司
    代  表  人  乙○○
右列異議人即受處分人因違反道路交通管理處罰條例案件，對於臺北市交通事件裁決
所中華民國九十年十二月三日北市裁三字第車裁二二—ＡＸ0000000號裁決書
所為之處分聲明異議（原處分案號：臺北市政府警察局舉發違反道路交通管理事件通
知單北市警交大字第ＡＸ0000000號），本院裁定如左：
    主  文
異議駁回。
    理  由
一、按道路交通安全規則第一百十二條第一項第十款規定，汽車停車時，不得併排停
    車，而汽車駕駛人停車時，併排停車者，處新臺幣（下同）六百元以上一千二百
    元以下罰鍰，道路交通管理處罰條例第五十六條第一項第六款定有明文。再按「
    臨時停車」，係指車輛因上、下人、客，裝卸物品，其引擎未熄火，停止時間未
    滿三分鐘，保持立即行駛之狀態；「停車」，則指車輛停放於道路兩側或停車場
    所，而不立即行駛者，道路交通管理處罰條例第三條第九款、第十款分別規定甚
    明。
二、異議意旨略以：甲○○○棉織有限公司所有之車號ＣＴ—二二七九號自小客車，
    於民國九十年八月二十三日未緊靠路邊臨時停車，固屬事實，但其係臨時停車，
    依違規照片所示車頭雙向燈均閃爍即明，所違反者乃道路交通管理處罰條例第五
    十五條第四款，且依同條例第九條規定，異議人本得以該條罰鍰最低額三百元繳
    納，其現已繳納三百元在案，通知單卻誤載法條為第五十六條第一項第六款，異
    議人縱違反該規定，亦得以該條最低罰鍰六百元繳納，原處分機關適用法律有誤
    ，因認原處分不當云云。
三、經查，異議人即受處分人甲○○○棉織有限公司所有車牌號碼ＣＴ—二二七九號
    自小客車，於九十年八月二十三日十八時二十六分許，在臺北市士林區○○○路
    八巷八十一號前，因併排停放車輛為警舉發之事實，業據異議人自承在卷（惟未
    陳明駕駛人為何人），並有違規照片一幀附卷可稽。異議人雖辯稱係臨時停車，
    然其已表明放棄到庭說明之權利，請本院毋庸傳喚之；細繹該違規照片所示，該
    車輛並無上、下人、客，裝卸物品之情事，異議人復未能舉證證明其引擎未熄火
    ，停止時間未滿三分鐘，而依照斯時天色昏暗，系爭車輛猶未開啟大、小燈，且
    車上駕駛座無人之情事，顯然不能保持立即行駛之狀態，應非「臨時停車」而係
    「停車」甚明，異議人徒以車頭雙向燈均閃爍，即謂臨時停車云云，顯不足採，
    本件併排停車之違規事實洵堪認定。
四、按併排停車之處罰，係因其將車輛停放於正常停車位置外之車道上，影響交通順
    暢及行車安全，主管機關制定違反道路交通管理事件統一裁罰標準表時，已就併
    排停車部分，區分機器腳踏車及汽車之不同，而於道路交通管理處罰條例第五十
    六條第一項第六款規定之法定處罰範圍內異其處罰之金額，且就汽車併排停車，
    一律處罰鍰一千二百元，並未區分是否於期限內繳納罰鍰或到案聽候裁決而有不
    同。從而原處分機關審酌異議人違規車輛為汽車，依道路交通管理處罰條例第五
    十六條第一項第六款、第八十五條第三項及違反道路交通管理事件統一裁罰標準
    表之規定，對異議人違規行為裁處一千二百元之罰鍰，核無不當。本件異議為無
    理由，應予駁回。
據上論斷，應依道路交通案件處理辦法第十九條，裁定如主文。
中      華      民      國    九十一    年      五      月    二十二    日
                                    臺灣士林地方法院交通法庭
                                        法  官  黃  潔  茹
右正本證明與原本無異。
如不服本裁定應於送達後五日內向本院提出抗告狀。
                                        書記官  柳  瑞  宗
中      華      民      國    九十一    年      五      月    二十八    日
